【裁判字號】    90,簡上,65
【裁判日期】    900801
【裁判案由】    毀損
【裁判全文】
臺灣士林地方法院刑事判決                            九十年度簡上字第六五號
    公  訴  人  臺灣士林地方法院檢察署檢察官
    上  訴  人
    即  被  告  甲○○
右列上訴人因毀損案件，不服本院九十年度簡字第二六二號，中華民國九十年四月三
日第一審簡易判決（聲請簡易判決處刑案號：八十九年度偵字第一００八四號），本
院管轄之第二審合議庭判決如左：
    主  文
上訴駁回。
甲○○緩刑貳年。
    事  實
一、甲○○為丙○○之子，於民國（下同）八十九年十月二十一日晚上十時許，因其
    母丁○○以電話告知遭其妹吳美誼以三字經辱罵後，返回台北市○○區○○路一
    六一之七號五樓住處，因不滿其妹吳美誼以三字經辱罵母親且勸諭不聽，竟基於
    毀損之故意，以膝蓋撞擊其父丙○○所購置交由其妹吳美誼使用之書桌側面上緣
    ，致令該書桌左側抽屜無法開啟而損壞，足以生損害於丙○○。
二、案經丙○○訴請台灣士林地方法院檢察署偵查聲請簡易判決處刑。
    理  由
一、訊據被告甲○○，對於在右揭時間、地點，因不滿其妹吳美誼以三字經辱罵其母
    丁○○，經丁○○告知返家後，即以膝蓋撞擊其父丙○○所購置交由其妹吳美誼
    使用之書桌側面上緣，並致該書桌無法開啟之事實，坦承不諱，惟辯稱：該書桌
    是伊父親丙○○買來送給伊的，當初伊的書桌舊了，伊父親就叫伊自己去傢俱行
    選一個，傢俱行送來後再由伊父親付錢，當初伊父親雖未說這是要送給伊的，但
    也未說只是暫借以後還要還他，所以這張書桌伊父親已送給伊，所有權屬於伊，
    伊父親並無告訴權，伊是後來結婚搬出家中時，才把這張桌子轉送給吳美誼使用
    云云。經查：右揭事實，迭據告訴人丙○○指訴甚詳，並有桌子被毀損之照片六
    紙附卷可稽，告訴人丙○○堅指：當初書桌只是買來給被告使用，未說要送給他
    ，在被告搬出家後，伊就把書桌給吳美誼使用，所有權仍為伊所有等語。而證人
    即被告之母丁○○於本院調查中證稱：是被告唸書，他爸爸叫被告自己去看書桌
    ，看好後說要買給他等語，被告之弟乙○○亦證稱：伊父親說書桌舊了，要買一
    個書桌給哥哥，後來伊父親說哥哥不住在家裡，書桌就給伊妹妹使用等語，是證
    人雖均證稱證該書桌確係告訴人買來給被告使用，然渠二人均證述：他爸爸當時
    並沒有說要送，沒有特別聽到爸爸說買這張書桌是要送給被告還是要給被告使用
    等語（均見本院九十年六月二十一日訊問筆錄），而被告及證人均自承丙○○購
    買該書桌時，係因被告原使用之書桌已老舊，並非基於特別之原因要贈送等語。
    查，書桌屬傢俱之一種，與衣物等具有個人專屬性之物品應非相同，而同財共居
    之家長，購置傢俱供家中成員使用，若非基於何種特殊原因而贈與，尚難因購置
    後供某家庭成員個別使用，即謂將該傢俱贈與該家庭成員，此觀被告自承其於八
    十八年七月結婚搬出家中後，僅帶走家中書桌內之文件、文具及個人衣服，並未
    搬走家中任何傢俱，若要搬走以前所睡由父親所購置之床及本件書桌時，會告知
    其父自明，是告訴人丙○○購置該書桌給被告使用時，雖未言明是「贈與」或「
    借用」，然依常理應是家長購買傢俱供子女使用之上開一般情狀，而非特別之贈
    與甚明，尚難認所有權因而移轉予被告，被告所辯不足採信。本案事證明確，被
    告之犯行洵堪認定，應依法論科。
二、核被告所為，係犯刑法第三百五十四條之毀損罪。原審依刑事訴訟法第四百四十
    九條第一項前段、第三項、第四百五十四條第二項，刑法第三百五十四條、第四
    十二條第二項、罰金罰鍰提高標準條例第一條前段、第二條，判處被告罰金三千
    元，並諭知易服勞役之折算標準，其認事用法均無不合，量刑亦屬妥適。被告上
    訴意旨，指稱告訴人並非所有權人，無權告訴，伊並未犯毀損罪云云，指摘原判
    決不當，核非可採，其上訴為無理由，應予駁回。然被告前未曾受有期徒刑以上
    刑之宣告，有臺灣高等法院被告全國前案紀錄表、台灣士林地方法院檢察署刑案
    紀錄查註紀錄表各一份在卷可按，其因一時氣憤，致罹刑典，衡其犯罪動機，係
    為其母管教妹妹，其管教手段雖有不當，然所犯實屬輕微，其願向告訴人道歉，
    僅因告訴人屢不到庭，致無法談成，綜上因認被告經此刑之宣告後，應知警惕而
    無再犯之虞，本院因認暫不執行其刑罰為當，予以宣告緩刑二年，用啟自新。
據上論斷，應依刑事訴訟法第四百五十五條之一第一項、第三項、第三百六十八條，
刑法第七十四條第一款，判決如主文。
本案經檢察官呂文忠到庭執行職務
中        華        民        國       九十       年    八   月   一   日
                                  臺灣士林地方法院刑事第四庭
                                      審判長法  官
                                            法  官
                法  官
右正本證明與原本無異。
本件不得上訴。
                                            書記官
論罪法條：刑法第三百五十四條


司法院資訊處製作；財團法人民間司法改革基金會備份。
